# 求助陈版主，政府补助总额法净额法的区分

提问人：liuweisheng 时间：2022-10-09 16:02:33
政府补助总额法净额法如何进行区分判断，谢谢版主解惑

回答人：chenyiwei
根据财政部会计司对政府补助准则的官方解读：
二、关于政府补助的会计处理方法
政府补助有两种会计处理方法：总额法和净额法。总额法是在确认政府补助时，将其全额一次或分次确认为收益，而不是作为相关资产账面价值或者成本费用等的扣减。净额法是将政府补助确认为对相关资产账面价值或者所补偿成本费用等的扣减。
企业应当根据经济业务的实质，判断某一类政府补助业务应当采用总额法还是净额法。通常情况下，对同类或类似政府补助业务只能选用一种方法，同时，企业对该业务应当一贯地运用该方法，不得随意变更。企业对某些补助只能采用一种方法，例如，对一般纳税人增值税即征即退只能采用总额法进行会计处理。